臺灣臺南地方法院刑事判決　　　　　　　　　　　　　九十三年度訴字第七六六號
　　公　訴　人　臺灣台南地方法院檢察署檢察官
　　被　　　告　乙○○
右列被告因違反毒品危害防制條例案件，經檢察官提起公訴（九十三年度毒偵字第一
一九八號），及檢察官移請併辦（九十三年度毒偵字第二四五六號），本院判決如左
：
    主  文
乙○○連續施用第一級毒品，累犯，處有期徒刑壹年貳月，扣案如附表編號一所載之
第一級毒品海洛因，沒收銷燬之；扣案如附表編號一所載之毒品外包裝，沒收之。又
持有第二級毒品，累犯，處有期徒刑參月，扣案如附表編號二所載之第二級毒品安非
他命，沒收銷燬之；扣案如附表編號二所載之毒品外包裝，沒收之。應執行有期徒刑
壹年肆月，扣案如附表編號一、二所載之第一級毒品海洛因，第二級毒品安非他命，
均沒收銷燬之，扣案如附表編號一、二所載之毒品外包裝，均沒收之。
    事  實
一、乙○○有如下之前科：
    乙○○於民國九十一年間，分別因施用毒品、竊盜案件，經本院判處有期徒刑八
    月及三月，定應執行有期徒刑十月確定，於九十二年十二月七日縮刑期滿，執行
    完畢。
二、乙○○於九十年間，因施用毒品案件，經本院九十年度毒聲字第七三七號裁定送
    觀察勒戒後，認無繼續施用毒品傾向，經臺灣臺南地方法院檢察署檢察官於九十
    年八月十日，以九十年度毒偵緝字第四○一號、第四○二號不起訴處分；復於九
    十一年間，因施用毒品案件，經本院裁定觀察勒戒後，認有繼續施用毒品傾向，
    經本院以九十一年度毒聲字第一二○二號裁定令入強制戒治處所戒治，復經本院
    以九十二年毒聲字第四一號裁定停止戒治，所餘期間付保護管束，於九十二年七
    月二十三日保護管束期滿，停止戒治裁定未經撤銷，以執行完畢論。
三、詎乙○○仍不知悔改，尚未戒除毒癮，明知海洛因及安非他命，係毒品危害防制
    條例所明定之第一級、第二級毒品，不得持有及施用，竟基於施用第一級毒品海
    洛因之概括犯意，於前述強制戒治執行完畢釋放後之五年內，自九十三年六月五
    日起，至九十三年十月五日止，以將第一級毒品海洛因沾於香煙吸食之方式，在
    臺南市○○區○○街三段二一○號住處等地，連續施用第一級毒品海洛因多次；
    嗣經警分別於附表編號１、２所載之時、地，當場查獲，並扣得黃源福拋出之香
    煙盒一包，內有如附表１、２所載之第一級毒品海洛因，第二級毒品安非他命；
    嗣再經警於附表編號３所載時地，當場查獲。每次查獲時均經乙○○同意，對其
    採尿，尿液送驗後均呈嗎啡陽性反應，而知悉上情。
四、案經臺南市警察局第三分局報告臺灣臺南地方法院檢察署檢察官偵查起訴及臺南
    市警察局第五分局報告臺灣臺南地方法院檢察署檢察官函請併辦。
    理  由
壹、施用第一級毒品海洛因部分：
一、右揭施用第一級毒品海洛因之犯罪事實，業據被告乙○○於本院審理時坦承不諱
    ，且被告於附表所載查獲當日，經警對其採尿送驗後，尿液均呈嗎啡陽性反應等
    情，亦有如附表所載之檢驗成績書二紙及尿液送驗名冊對照表二紙在卷可資佐證
    （分別參見臺灣臺南地方法院檢察署九十三年度毒偵字第一一九八號第二四頁、
    臺南市警察局第三分局南市警三刑偵字第○九三○○○三七三號卷第九頁；臺南
    市警察局第五分局南市警五刑偵字第八二一號卷第三頁、第五頁）；按海洛因係
    由嗎啡經化學合成而製得，經吸食進入人體後，因代謝而分解又生成嗎啡，因此
    施打海洛因後，由尿液檢驗結果仍為嗎啡反應。是以，被告自白施用海洛因，而
    尿液呈現嗎啡陽性反應，核屬科學上合理之現象。又為警扣得之如附表編號１所
    載第一級毒品海洛因，經送鑑定結果，均含有第一級第六項毒品海洛因成分，確
    屬第一級毒品海洛因無訛，有附表所載法務部調查局鑑定通知書一紙（詳本院卷
    第十四頁）。綜合上開事證互核相符，被告連續施用第一級毒品海洛因之犯行至
    為明灼。此外，被告前因施用毒品案件，經法院裁定送觀察、勒戒後，認有繼續
    施用毒品之傾向，再經法院裁定送強制戒治，而於九十二年七月二十三日保護管
    束期滿，有臺灣臺南地方法院檢察署刑案資料查註紀錄表、法務部全國檢察官線
    上查詢刑案人犯在監所最新資料報表及臺灣高等法院被告全國前案紀錄表各一份
    在卷可參。綜上所查，被告自白核與事實相符，本件事證明確，被告犯行堪以認
    定，應依法論科。
貳、持有第二級毒品安非他命部分：
一、訊據被告乙○○固不否認經警在附表編號１、２所載時地，扣得如附表編號１、
    ２所載第一級、第二級毒品之事實，惟矢口否認持有第二級毒品安非他命之犯行
    ，辯稱：當天外出吃宵夜，因機車故障而停在路邊，扣案毒品非其所有，亦未持
     有扣案毒品云云。
二、經本院查：
(一)、查扣案如附表編號２所載之物，經本院依職權送國防部憲兵司令部刑事鑑識中心
    鑑驗，含有第二級毒品安非他命成份，確屬第二級毒品安非他命無訛，有附表編
    號２所載鑑驗通知書一紙可資佐證。
(二)、此外，本院依職權傳訊證人即本件查獲之臺南市警察局第三分局警備隊小隊長甲
    ○○，於本院審理時，就查獲當日是例行巡邏而至附表編號１、２所載時、地，
    因該處偏遠昏暗，為避免引起注意，而將警車警示燈關掉，見被告蹲在路旁，狀
    似可疑，便趨前盤查，被告一看到警車，即將手裡東西拋掉，因警車車輛大燈照
    到被告拋擲物品之動作，因此警員下車後即立刻檢查被告拋擲物品，發現香煙盒
    內包有東西，將被告帶回警局後，以簡易方式檢驗被告拋出物品，而發現是毒品
    海洛因及安非他命等情節，具結後證稱綦詳（參見本院九十四年一月十二日審理
    筆錄）。
(三)、參酌扣案物品含有第二級毒品安非他命成份，且證人甲○○與被告素昧平生，並
    無誣陷可能，其於本院審理時，就扣案物品確係警查獲時，被告所拋擲於地上等
    情證稱甚詳，足認扣案之第二級毒品確係被告所持有，應可認定，被告辯稱未持
    有毒品云云，顯係卸詞，不足採信。從而，事證明確，應依法論科。
參、論罪科刑：
    查海洛因及安非他命分別為第一級、第二級毒品，毒品危害防制條例第二條第二
    項第一款、第二款定有明文。故核被告所為，係犯毒品危害防制條例第十條第一
    項之施用第一級毒品罪及第十一條第二項持有第二級毒品非。所犯二罪間，犯意
    各別，行為互異，應分論併罰。被告施用時非法持有第一級毒品海洛因之低度行
    為，已為其施用之高度行為所吸收，不另論罪。其先後多次施用第一級毒品之犯
    行，時間緊接，犯罪構成要件相同，顯係基於概括犯意反覆為之，為連續犯，應
    依刑法第五十六條之規定以一罪論，並依法加重其刑。附表編號３所示檢察官函
    請併辦部分，即九十三年度毒偵字第二四五六號所載被告於九十三年六月十九日
    至十月五日施用第一級毒品之犯行事實，與起訴部分有裁判上一罪之連續犯關係
    ，已如前述，自為起訴效力所及，本院自得審理，併此敘明。又被告有如事實欄
    所載之前科，其於有期徒刑執行完畢後，五年內再犯本件有期徒刑以上之罪，為
    累犯，上開二罪，均應依累犯之規定加重其刑（施用第一級毒品部分應遞予加重
    其刑）。爰審酌被告有如事實欄所載之施用毒品等前科素行，猶不知悔改，再犯
    本件連續施用第一級毒品罪及持有第二級毒品罪，其犯罪之動機、目的、手段、
    所生危害、施用毒品之期間、犯罪後坦承部分犯行及施用毒品自戕身心等一切情
    狀，分別量處如主文所示之刑，並定其應執行刑，以資懲儆。
四、沒收部分：本案扣案如附表所載之第一級毒品海洛因、第二級毒品安非他命，均
    屬違禁物，已如前述，即應援引毒品危害防制條例第十八條第一項前段之規定，
    沒收銷燬之。
    至扣案如附表所載之毒品外包裝及分裝瓶等物，既係用於包裹毒品，防其裸露、
    逸出、潮濕，便於持有藉以施用，又非屬修正後毒品危害防制條例第十九條第一
    項規定應沒收之物，故應依刑法第三十八條第一項第二款規定，宣告沒收之（最
    高法院九十一年度臺上字第四○七六號、第四四一六號判決參照）。
據上論斷，應依刑事訴訟法第二百九十九條第一項前段，毒品危害防制條例第十條第
一項、第十一條第二項、第十八條第一項，刑法第十一條前段、第五十六條、第四十
七條、第五十一條第五款、第三十八條第一項第二款，判決如主文。
本案經檢察官王誠偵查後提起公訴；檢察官郭珍妮、林朝文偵查後函請併辦；檢察官
丙○○到庭執行職務。
中      華      民      國      九十四      年    一    月    二十六    日
                                  臺灣臺南地方法院刑事第二庭
                                      審判長法  官  陳  振  謙
                                            法  官  陳  志  成
                                            法  官  洪  士  傑
右正本證明與原本無異。
如不服本判決，應於判決送達後十日內，向本院提出上訴狀（應附繕本）。
                                            書記官  李 佩  珊
中      華      民      國      九十四      年    二    月      一      日
附錄法條：
毒品危害防制條例第十條
  施用第一級毒品者，處六月以上五年以下有期徒刑。
  施用第二級毒品者，處三年以下有期徒刑。
毒品危害防制條例第十一條
  持有第一級毒品者，處三年以下有期徒刑、拘役或新臺幣五萬元以下罰金。
  持有第二級毒品者，處二年以下有期徒刑、拘役或新臺幣三萬元以下罰金。
  持有專供製造或施用第一、二級毒品之器具者，處一年以下有期徒刑、拘役或新臺
  幣一萬元以下罰金。
  持有毒品達一定數量者，加重其刑至二分之一，其標準由行政院定之。
附表：
┌───┬─────┬───────┬─────┬─────┬─────┐
│編  號│查獲時間及│毒品名稱及重量│ 包 裝 重 │驗尿結果及│ 備    註 │
│      │地點      │              │          │鑑定書    │          │
├───┼─────┼───────┼─────┼─────┼─────┤
│１─  │九十三年六│海洛因一包淨重│０．２１公│嗎啡陽性反│法務部調查│
│臺灣臺│月十九日零│０‧０２公克  │克        │應。臺南市│局九十三年│
│南地方│時十分許，│克            │          │衛生局九十│七月七月二│
│法院檢│在臺南市安│              │          │三年六月二│十日調科壹│
│察署九│南區○○街│              │          │十四日煙南│字第２００│
│十三年│二八一巷三│              │          │市衛檢字第│００４９０│
└───┴─────┴───────┴─────┴─────┴─────┘
┌───┬─────┬───────┬─────┬─────┬─────┐
│度營毒│號旁空地  │              │          │９３０５５│０號鑑定通│
│偵字第│          │              │          │５號檢驗成│知書      │
│一一九│          │              │          │績書      │          │
│八號  │          │              │          │          │          │
├───┼─────┼───────┼─────┼─────┼─────┤
│２─  │同右      │安非他命一瓶  │分裝瓶一個│無        │國防部憲兵│
│同右  │          │淨重１．５２６│          │          │司令部刑事│
│      │    │２公克，驗餘淨│          │          │鑑識中心九│
│      │          │重１．４９４７│          │          │十三年十月│
│      │          │公克          │          │          │十一日（９│
│      │          │              │          │          │３）字鑑字│
│      │          │              │          │          │第１３３７│
│      │          │              │          │          │２號鑑驗通│
│      │          │              │          │          │知書      │
│      │          │              │          │          │          │
├───┼─────┼───────┼─────┼─────┼─────┤
│３─  │九十三年十│無            │無        │嗎啡陽性反│          │
│臺灣臺│月五日零時│              │          │應。臺南市│          │
└───┴─────┴───────┴─────┴─────┴─────┘
┌───┬─────┬───────┬─────┬─────┬─────┐
│南地方│，在臺南市│              │          │衛生局九十│          │
│法院檢│安南區本原│              │          │三年十月二│          │
│察署九│街三段二一│              │          │十七日南市│          │
│十三年│○號      │              │          │衛驗字第九│          │
│度毒偵│          │              │          │三一○三四│          │
│字第二│          │              │          │號檢驗成績│          │
│四五六│          │              │          │書        │          │
│號    │          │              │          │          │          │
└───┴─────┴───────┴─────┴─────┴─────┘
